【裁判字號】    99,交聲,280
【裁判日期】    990115
【裁判案由】    聲明異議
【裁判全文】
臺灣臺中地方法院交通事件裁定      99年度交聲字第280號
原處分機關  交通部公路總局臺中區監理所
異議人即
受處分人    乙○○○○○○
代  表  人  甲○○
上列異議人即受處分人因違反道路交通管理處罰條例案件，對於
交通部公路總局臺中區監理所於民國98年11月20日所為之處分（
原處分案號：中監違字第裁60-ZGP014360號裁決書）聲明異議，
本院裁定如下：
    主    文
異議駁回。
    理    由
一、原處分機關意旨略以：異議人即受處分人乙○○○○○○（
    下稱受處分人）所有之車牌號碼8115-FW號自用小客貨車於
    民國98年1月25日22時2分許，在國道三號公路大甲收費站北
    （第2車道），因「汽車行駛於應繳費之公路不依規定繳費
    （未申裝戶行駛電子收費車道）」之違規，經通知補繳，繳
    費期限為98年3月10日，逾期未繳，為內政部警政署國道公
    路警察局第七警察隊員警於98年5月20日以公警局交字第ZGP
    014360號舉發違反道路交通管理事件通知單逕行舉發。受處
    分人未於期限內到案申訴，該所遂於98年11月20日爰依道路
    交通管理處罰條例第27條第1項以中監違字第裁60-ZGP01436
    0號裁決書裁處罰鍰新臺幣（下同）6000元整，逾期則依裁
    決書處罰主文規定裁處等語。
二、聲明異議意旨略以：當時車子衝過收費站，該繳費的單子或
    紅單全沒收到以致過時間，過路費的繳費通知單全沒收到，
    爰聲明異議云云。
三、按汽車行駛於應繳費之公路、橋樑、隧道或輪渡，不依規定
    繳費者，處汽車所有人或駕駛人新臺幣三仟元以上六仟元以
    下罰鍰，並追繳欠費；汽車通行於應繳通行費之公路，經收
    費站不依規定繳費者，徵收機關應向其追繳通行費及加收追
    繳作業費用；有第1 項違規行為者，另由公路主管機關依道
    路交通管理處罰條例第27條規定處罰之，道路交通管理處罰
    條例第27條第1項、公路通行費徵收管理辦法第15條第1項、
    第3項分別定有明文。另按車輛不依規定繳納通行費，營運
    單位之自動收費系統應將該用路人車輛之車種、牌照號碼、
    通行時間、地點、行駛方向等予以記錄並照相或錄影存記。
    營運單位應依本局查明之車籍資料，製發「補繳通行費及作
    業處理費通知單」，追繳通行費並加收作業處理費用。用路
    人應依「補繳通行費及作業處理費通知單」所列金額及繳費
    期限完成補繳，逾補繳期限截止日未繳納者，依法舉發。再
    按送達應向受送達人之住居所、事務所或營業所為之；不能
    送達住所或以補充送達、留置送達之方式為之者，得將文書
    寄存送達地之地方自治或警察機關，並作送達通知書兩份，
    一份黏貼於應受送達人住居所、事務所、營業所或其就業處
    所門首，另一份交由鄰居轉交或置於該送達處所信箱或其他
    適當位置，以為送達；前項情形，由郵政機關為送達者，得
    將文書寄存於送達地之郵政機關，行政程序法第72條第1項
    、第74條第1項、第2項亦有明文。
四、經查：
(一)、本件受處分人乙○○○○○○所有之車牌號碼8115-FW號自
    用小客貨車，於98年1月25日22時2分許，在國道三號公路大
    甲收費站北（第2車道），因「汽車行駛於應繳費之公路不
    依規定繳費（未申裝戶行駛電子收費車道）」之違規，經遠
    通電收股份有限公司（下稱遠通公司）通知限於98年3月10
    日補繳費用，受處分人逾期未繳，經原舉發機關以有上開違
    規之事實製單舉發等情，有舉發通知單、採證相片各乙張附
    卷可參，此亦為受處分人所不否認，是受處分人有上開違規
    事實，堪以認定。
(二)、經本院查詢受處分人之商業登記基本資料，上開「高速公路
    通行費催繳通知單」，確係經營運單位即遠通公司依受處分
    人之設址「臺中市○○區○○街115號1樓」寄送，而遠通公
    司將上開催繳通知單委由郵政機關，以掛號方式郵寄送達至
    受處分人之前揭營業所，因未獲會晤受處分人本人，亦無受
    領文書之同居人、受雇人或應受送達處所之接收郵件人員，
    遂於98年2月23日經送達郵局之郵務士將該通知單寄存在送
    達地之臺中郵局北屯35支局，並作送達通知書2份，一份黏
    貼於受處分人之住所門首，另一份置於送達處所信箱或適當
    位置以為送達一節，有高速公路局委託遠通電收公司辦理電
    子收費業務送達證書暨其上之戳文在卷可按，是本件「高速
    公路通行費催繳通知單」，業於繳款期限98年3月10日以前
    生合法送達於受處分人，允無疑義。
(三)、綜上所述，受處分人所有之上開車輛，既有於前揭時間、地
    點，行經高速公路收費站，因未申裝戶行駛電子收費車道，
    經遠通公司依前開規定寄發通行補繳通知單，並於98年2月2
    3日辦理合法之寄存送達於臺中郵局北屯35支局，受處分人
    逾繳費期限98年3月10日仍未補繳之事實，堪以認定，是原
    舉發機關依法舉發並無違誤之處，而原處分機關則援引上開
    規定裁處罰鍰6000元，並無不當之處。從而，本件異議為無
    理由，應予駁回。
五、據上論斷，應依道路交通管理處罰條例第87條第2項，道路
    交通案件處理辦法第19條，裁定如主文。
中    華    民    國    99    年    1     月    15    日
                        臺灣臺中地方法院交通法庭
                            法  官  劉麗瑛
以上正本證明與原本無異。
如不服本裁定，應於收受送達後5日內向本院提出抗告狀。（應
附繕本）
                            書記官  王玟
中    華    民    國    99    年    1     月    15    日

司法院資訊處製作；財團法人民間司法改革基金會備份。
